# 租赁

提问人：Aduit 搬搬运运工工 时间：2021-05-11 23:59:25
陈老师，请问租赁中超过一年的保证金应当如何账务处理？如果按折现值来确认长期应收款，最后收回押金时金额与长期应收款账面价值对不上，如果按实际支付的金额确认长期应收款，要如何体现未确认融资收益，它的对方科目是使用权资产？是将一次性将未确认融资收益还是分期调整使用权资产账面价值？

回答人：chenyiwei
对承租人而言，超过一年的租赁保证金应考虑其折现因素，折现差额的影响应计入使用权资产成本，相应影响使用权资产在租赁期内的各期折旧金额。
如果是售后租回（不构成销售，单纯作为融资）的交易，则请参考：《中审众环研究 2020 》之“问题4-2-14（涉及保证金及手续费的售后租回构成融资租赁交易的会计处理）”。

提问人：进击de 巨人 时间：2021-06-09 22:44:17
请问陈老师，为什么在新租赁准则下，承租方不再区分经营租赁和融资租赁，而出租方仍要区分，这是出于什么考虑？？@chenyiwei

回答人：chenyiwei
承租人不再区分经营租赁和融资租赁，除了短期租赁和低价值资产租赁基于重要性原则可以变通豁免以外，其他租赁均需资本化，这是强调“对资产使用权的控制”作为确认资产的标准，同时避免通过经营租赁的方式将融资移到表外。
出租人仍区分这两类租赁，且基本保持了与原先一致的处理方式，主要是IASB在修订租赁准则时，收到的关于出租人会计的问题和改进建议较少，认为采用与承租人会计完全对应的模型无助于提升财务信息的有用性，由此产生的效益增加不能佐证为此发生更多成本的合理性。

提问人：进击de 巨人 时间：2021-06-10 20:33:58
请问陈老师，新租赁准则下，承租人确认租赁付款额时考虑的可变租赁付款额为什么仅仅是和指数或比例相关的呢？？该处的指数和比率是什么样的指数和比率都可以吗？？@chenyiwei

回答人：chenyiwei
这个问题可以与新收入准则下如何区分“可变对价”和“非现金对价的公允价值变动”的问题相类比。
根据新收入准则第十八条：“非现金对价的公允价值因对价形式以外的原因而发生变动的，应当作为可变对价，按照本准则第十六条规定进行会计处理。”
与指数或比例相关的可变租赁付款额，类似于衍生工具，其公允价值可以通过一定方式确定，与承租人对资产的使用无关，这种情况，类似于新收入准则下的非现金对价公允价值变动；而其他可变租赁付款额类似于非现金对价。所以这两者的处理思路是不一样的。

提问人：进击de 巨人 时间：2021-06-15 22:52:43
请问陈老师：1.与指数或比例相关的可变租赁付款额是否都与承租人对资产的使用无关？？2.计算租赁负债时仅仅考虑与指数或比例相关的可变租赁付款额是否是因为其公允价值更容易计算？而与承租人使用资产相关的租赁付款额不容易计算？？？

回答人：chenyiwei
可以这样理解。